【裁判字號】    95,易,370
【裁判日期】    951106
【裁判案由】    毒品危害防制條例
【裁判全文】
臺灣宜蘭地方法院刑事判決               95年度易字第370號
公  訴  人  臺灣宜蘭地方法院檢察署檢察官
被      告  甲○○
                    （另案
上列被告因毒品危害防制條例案件，經檢察官提起公訴（95年度
偵字第848號），本院合議庭裁定由受命法官獨任進行簡式審判
程序，爰不經通常程序，判決如下：
    主  文
甲○○施用第二級毒品，累犯，處有期徒刑陸月，如易科罰金，
以新臺幣貳仟元折算壹日。扣案之第二級毒品安非他命壹包（毛
重零點玖公克）沒收銷燬。
    事  實
一、甲○○前因施用毒品案件，經觀察、勒戒後，認有繼續施用
    毒品傾向，由臺灣板橋地方法院檢察署檢察官以91年度毒偵
    字第608號向法院起訴並聲請強制戒治，經法院裁定令入戒
    治處所執行強制戒治，於民國92年3月5日強制戒治期滿執行
    完畢；另經臺灣板橋地方法院於91年7月22日以91年度易字
    第1330號判決判處有期徒刑6月確定，連同其前因違反麻醉
    藥品管理條例等案件經法院判處有期徒刑6年6月，經撤銷假
    釋後，應執行殘刑有期徒刑3年3月29日及因持有第二級毒品
    之違反毒品危害防制條例案件，經法院判處有期徒刑4月確
    定之執行，均於94年11月27日縮刑期滿執行完畢出監。詎仍
    不知戒除毒癮，於五年內復基於施用第二級毒品安非他命（
    以下簡稱安非他命）之犯意，於95年7月18日凌晨3、4時許
    ，在臺北地區施用安非他命1次。嗣於95年7月19日下午8時
    20分許，為警在宜蘭縣員山鄉○○路174號旁，扣得安非他
    命1包（毛重0.9公克），並經採尿送驗結果呈安非他命陽性
    反應，因而查知上情。
二、案經臺灣宜蘭地方法院檢察署檢察官自動檢舉簽分偵查起訴
    。
    理  由
一、訊據被告甲○○對於上揭施用安非他命犯行坦承不諱，且其
    經警採集尿液送檢驗之結果呈安非他命陽性反應，有慈濟大
    學濫用藥物檢驗中心出具之檢驗總表1紙附卷可稽。又查，
    警方於95年7月19日上午8時20分許查獲扣案之1包結晶物，
    為安非他命（毛重0.9公克），業據被告於本院審理時坦承
    不諱，且其為警查獲後，經採集其尿液送鑑定之結果，呈安
    非他命陽性反應，已如前述，足認確係毒品安非他命，則被
    告確有施用安非他命1次之犯行，要屬甚明。復以，被告前
    因施用毒品案件，經觀察、勒戒後，認有繼續施用毒品傾向
    ，由臺灣板橋地方法院檢察署檢察官以91年度毒偵字第608
    號向法院起訴並聲請強制戒治，經法院裁定令入戒治處所執
    行強制戒治，於92年3月5日強制戒治期滿執行完畢；另經臺
    灣板橋地方法院於91年7月22日以91年度易字第1330號判決
    判處有期徒刑6月確定等情，有臺灣高等法院被告前案紀錄
    表1紙附卷足參。綜上所述，本件事證已臻明確，被告於強
    制戒治執行完畢釋放後，五年內再度施用安非他命之犯行洵
    堪認定，應依法論科。
二、核被告所為，係犯毒品危害防制條例第10條第2項施用第二
    級毒品罪。其施用毒品前所持有第二級毒品之行為，為施用
    毒品之當然行為，屬吸收關係，不另論罪。再者，被告有前
    揭事實欄所載犯罪科刑及執行情形，其於執行完畢後五年內
    故意再犯有期徒刑以上之本罪，為累犯，應依刑法第47條第
    1項規定，加重其刑。爰審酌被告之前科、素行、智識程度
    ，歷經觀察、勒戒、強制戒治及刑之宣告後仍不思戒除毒癮
    ，再犯本件施用毒品犯行之犯罪動機、目的，犯罪後坦白承
    認、施用毒品核屬自損身命之犯罪態樣，惟對社會治安仍有
    潛在危害及僅施用安非他命1次之情形等一切情狀，量處如
    主文所示之刑，又被告前已因施用第二級毒品案件經判處有
    期徒刑6月，並諭知以銀元300元即新臺幣900元折算1日為易
    科罰金之折算標準，今再犯本案，爰依95年7月1日施行之刑
    法第41條第1項前段，諭知較高之易科罰金折算標準，即以
    新臺幣2,000折算1日之標準易刑，以示警懲。末查，查獲之
    第一、二級毒品及專供施用第一、二級毒品之器具，不問屬
    於犯人與否，均沒收銷燬之，毒品危害防制條例第18條第1
    項前段規定甚明，本件為警查獲扣案之1包結晶物，為安非
    他命（毛重0.9公克）無訛，業如前述，應依上揭規定宣告
    沒收銷燬。另扣案之吸食器1組，係由碘酒藥瓶、塑膠管、
    玻璃球及飲料用吸管所組成，經本院當庭勘驗無誤，此有本
    院審理筆錄在卷可稽（參見本院卷第36頁），核屬自行拼湊
    組裝之簡易吸食器，非屬專供施用毒品之器具，公訴人請求
    沒收銷燬，尚有未洽，又該只吸食器被告否認為其所有，此
    外亦查無其他證據足以證明為被告所有，爰不予宣告沒收，
    併此敘明。
據上論斷，應依刑事訴訟法第273條之1第1項、第299條第1項前
段，毒品危害防制條例第10條第2項、第18條第1項前段，刑法第
11條、第47條第1項、第41條第1項前段，判決如主文。
本案經檢察官吳志成到庭執行職務。
中    華    民    國    95    年    11    月    6     日
                  刑事第三庭法  官    郭淑珍
以上正本證明與原本無異。
如不服本判決應於收受本判決後10日內向本院提出上訴書狀，其
未敘述上訴理由者，並得於提起上訴後10日內向本院補提理由書
狀（均須按他造當事人之人數附繕本）「切勿逕送上級法院」。
                            書記官    林秀麗
中    華    民    國    95    年    11    月    7     日
附錄法條：
毒品危害防制條例第10條第2項
施用第二級毒品者，處三年以下有期徒刑。


司法院資訊處製作；財團法人民間司法改革基金會備份。
